【裁判字號】    98,審易,1107
【裁判日期】    980911
【裁判案由】    竊盜
【裁判全文】
臺灣桃園地方法院刑事判決             98年度審易字第849號
                                    98年度審易字第1107號
公  訴  人  臺灣桃園地方法院檢察署檢察官
被      告  甲○○
上列被告因竊盜案件，經檢察官提起公訴（98年度偵字第7004、
7276號）及追加起訴（98年度偵字第14589 號），被告於準備程
序進行中為有罪陳述，經本院裁定由受命法官獨任進行簡式審判
程序，判決如下：
    主  文
甲○○竊盜，共四罪，均累犯，各處有期徒刑肆月，如易科罰金
，均以新臺幣壹仟元折算壹日；又竊盜，未遂，累犯，處有期徒
刑貳月，如易科罰金，以新臺幣壹仟元折算壹日。應執行有期徒
刑壹年，如易科罰金，以新臺幣壹仟元折算壹日。
    事實及理由
一、被告所犯之罪，為死刑、無期徒刑、最輕本刑3 年以上有期
    徒刑或高等法院管轄第一審案件以外之罪，而被告於本院準
    備程序進行中，就被訴事實為有罪之陳述，經本院告知簡式
    審判程序意旨，並聽取公訴人及被告之意見後，依刑事訴訟
    法第273 條之1 第1 項之規定，裁定依簡式審判程序審理。
二、犯罪事實：
    甲○○前因詐欺案件，經本院以97年度壢簡字第181 號判決
    判處有期徒刑4 月，減為有期徒刑2 月確定，於97年4 月30
    日易科罰金執行完畢。竟不知悔悟，復意圖為自己不法之所
    有，基於竊盜之犯意，而為下列行為：
  (一)於98年3 月10日上午10時許，甲○○進入桃園縣新屋鄉頭洲
    村9 鄰7-1 號吉田村渡假村（下稱上址渡假村，已未經營且
    無人居住於內），徒手竊取屋內鐵條、鐵片約10公斤，得手
    後將該鐵條、鐵片放置於自有布袋內欲離去時，經渡假村員
    工察覺有異制止，甫將該鐵條、鐵片取出棄置於現場後離去
    。
  (二)於98年3 月17日上午9 時許，甲○○侵入上址渡假村內，徒
    手竊取抽水馬達1 個，得手後將該抽水馬達搬運至己所騎乘
    之機車上，前往桃園縣新屋鄉頭洲村1 鄰犁頭洲3-8 號之「
    展茂資源回收場」變現。
  (三)甲○○復因現金已花用一空，遂另起意於98年3 月17日下午
    2 時許，再前往上址渡假村內，徒手竊取鐵具約40公斤、滅
    火器5 具及家用電線5 綑約5 公斤（下稱前揭物品），得手
    後將前揭物品搬運至機車上，欲外出變賣時，因形跡可疑而
    為警查獲，並自機車上扣得前揭物品，嗣由甲○○帶同警方
    前往「展茂資源回收場」起獲其前變賣之抽水馬達1 個。
  (四)甲○○於經警查獲後，仍無悛悔之意，另於98年3 月21日凌
    晨2 時許，因上址渡假村側面木門沒有關好，即徒手將該木
    門打開，以鐵絲把喇叭鎖纏住，並將鐵絲固定在欄杆上（並
    未破壞喇叭鎖及該木門），於開啟該房門後，再次進入徒手
    竊取鐵質電視支架3 支，得手後騎乘機車行經桃園縣中壢市
    ○○路○ 段與高鐵南路口時，適遇警巡邏盤查，並自機車上
    起出鐵質電視支架3 支，始循線查悉前情。
  (五)於98年6月28日下午2時許，在桃園縣中壢市○○路及慈惠三
    街口，趁乙○○所有之車牌號碼HT-6851 號自用小客車車窗
    未關之際，侵入上開自用小客車內，欲以徒手竊取乙○○所
    有置放於上開自用小客車內之財物，供己花用，嗣因乙○○
    適時返回，當場查獲而不遂。
三、認定被告犯罪所憑之證據：
  (一)被告於警詢、偵訊及本院審理時之自白。
  (二)被害人陳秋菊、乙○○及證人呂學堅於警詢時之證述。
  (三)贓物認領保管單2紙、估價單1紙、贓物及現場照片共6張。
四、查上開犯罪事實(四)部分，被告於本院審理時供稱，因上址渡
    假村側面木門並未關好，即徒手將該木門打開，以鐵絲把喇
    叭鎖纏住，並將鐵絲固定在欄杆上，並未破壞喇叭鎖及該木
    門，是被告所涉犯罪事實(四)部分，公訴意旨認有刑法第 321
    條第1 項第2 款毀壞門扇之加重竊盜罪，容有誤會，惟基本
    社會事實同一，本院自得變更起訴法條為刑法第320 條第 1
    項之普通竊盜罪。又司法院大法官會議釋字第662 號解釋：
    「中華民國94年2 月2 日修正公布之現行刑法第41條第2 項
    規定，關於數罪併罰，數宣告刑均得易科罰金，而定應執行
    刑逾6 個月者，排除適用同條第1 項得易科罰金之規定部分
    ，與憲法第23條規定有違，並與本院釋字第366 號解釋意旨
    不符，應自本解釋公布之日起失其效力。」故對於數罪併罰
    ，數宣告刑均得易科罰金，而定應執行刑超過6 個月之案件
    ，依司法院大法官會議釋字第366 號及第662 號解釋意旨，
    仍得易科罰金。司法院大法官會議釋字第662 號解釋已於98
    年6 月19日公布，爰依上述解釋意旨，對於被告所犯上開4
    罪均諭知易科罰金之折算標準，並定應執行之刑及諭知易科
    罰金之折算標準。至98年度偵字第14589 號追加起訴意旨另
    以審酌被告甲○○身強體壯，復正值壯年，不思以己力謀生
    ，自98年3 月至6 月間已密接犯下5 次竊盜犯行，又再犯本
    案，顯見其法規範意識薄弱，足見被告已具有犯罪之習慣，
    僅藉刑之執行實不足以徹底根絕惡性，請求依刑法第90 條
    第1 項之規定，諭知於刑之執行前，令入勞動場所強制工作
    云云。惟查，被告於本件所犯之竊盜犯行，其所竊得之財物
    非鉅，與一般竊盜慣犯常以夥眾攜帶兇器破壞他人住宅或建
    築物竊取價值達數萬或數十萬元之財物亦有所迥異，因認被
    告之上開行為與實際已染有竊盜習慣之慣犯，尚有不同，經
    以比例原則中之必要性原則及罪刑相當性原則加以檢視後，
    本院認前開宣告之刑，已足收懲戒警惕之效，而無交付強制
    工作處分之必要，附此敘明。
五、應適用之法條：
    刑事訴訟法第273 條之1 第1 項、第299 條第1 項前段、第
    300 條、第310 條之2 ，刑法第320 條第1 項、第3 項、第
    47條第1 項、第25條第2 項、第41條第1 項前段、第51條第
    5 款，刑法施行法第1 條之1 第1 項、第2 項前段。
六、如不服本判決，應於判決送達後10日內向本院提出上訴狀（
    應附繕本），其未敘述上訴理由者，應於上訴期間屆滿後20
    日內補提理由書狀於本院，上訴於臺灣高等法院。
本案經檢察官顏世翠到庭執行職務。
中    華    民    國    98    年     9    月     11   日
                    刑事庭  法  官  林孟宜
以上正本證明與原本無異。
                            書記官  洪明媚
中    華    民    國    98    年     9    月     11   日
附錄本案論罪科刑法條：
中華民國刑法第320條
意圖為自己或第三人不法之所有，而竊取他人之動產者，為竊盜
罪，處5 年以下有期徒刑、拘役或500 元以下罰金。
意圖為自己或第三人不法之利益，而竊佔他人之不動產者，依前
項之規定處斷。
前二項之未遂犯罰之。


司法院資訊處製作；財團法人民間司法改革基金會備份。
